灣雲林地方法院刑事判決
111年度訴字第70號
公  訴  人  臺灣雲林地方檢察署檢察官
被      告  吳瑋翔





指定辯護人  本院公設辯護人郭雅琳  
上列被告因違反毒品危害防制條例案件，經檢察官提起公訴（11
0年度偵字第8976號、111年度偵字第637號），本院判決如下：
    主  文
丙○○犯如附表一編號1至3所示之罪，各處如附表一編號1至3所示
之刑及沒收。應執行有期徒刑伍年拾月。沒收部分併執行之。 
    事  實
一、丙○○明知甲基安非他命為毒品危害防制條例第2條第2項第2款
    所列之第二級毒品，依法不得販賣及持有，竟分別為附表一編
    號1至3所示之行為。嗣經佯裝買家之員警於附表一編號3所
    示之時地，當場逮捕丙○○，並扣得甲基安非他命1包及蘋果
    廠牌手機（搭配門號0000000000號SIM卡1張，下稱本案手機
    ），因而查獲上情。
二、案經雲林縣警察局斗六分局報告臺灣雲林地方檢察署（下稱
    雲林地檢署）檢察官偵查起訴。　
    理  由
壹、證據能力
一、按被告以外之人於審判外之陳述，雖不符刑事訴訟法第159
    條之1至第159條之4之規定，而經當事人於審判程序同意作
    為證據，法院審酌該言詞陳述或書面陳述作成時之情況，認
    為適當者，亦得為證據；當事人於法院調查證據時，知有同
    法第159條第1項不得為證據之情形，而未於言詞辯論終結前
    聲明異議者，視為有前項之同意，刑事訴訟法第159條之5定
    有明文。本判決所引用之供述證據，檢察官、被告丙○○及辯
    護人均明示同意有證據能力（本院卷第110至111頁、第240
    頁），且於本案言詞辯論終結前均未聲明異議，本院審酌該
    等證據作成時之情況，並無違法取證或其他瑕疵，認為適於
    作為本案認定事實之依據，且經本院於審理期日依法踐行調
    查證據程序，該等供述證據自得為本案之證據使用。
二、本判決下列所引用卷內之非供述證據，與本案犯罪待證事實
    具有關聯性，無證據證明係公務員違背法定程序所取得，檢
    察官、被告及辯護人亦均未主張排除下列文書證據、證物之
    證據能力，迄本院言詞辯論終結前均未表示異議，復經本院
    提示調查，亦得為本案之證據使用。
貳、認定犯罪事實所憑之證據及理由
一、上揭犯罪事實，業據被告於本院準備程序及審理時均坦承不
    諱（本院卷第108頁、第112頁、第253至257頁），核與證人
    乙○○於警詢及偵訊時之證述大致相符（偵8976卷第93至99頁
    、第161至169頁），並有雲林縣警察局斗六分局扣押筆錄、
    扣押物品目錄表（警4907卷第25至29頁）、現場語音譯文（
    警4907卷第33頁）、警員偵查報告（偵8976卷第83至84頁）
    、勘察採證同意書（偵8976卷第155頁）、雲林縣警察局斗
    六分局111年3月15日雲警六偵字第1111001101號函所附譯文
    時序表6份（本院卷第181頁、第201至218頁）、斗六分局斗
    六派出所110年11月30日之警員職務報告（警4907卷第7至9
    頁）、門號可攜式服務查詢結果（本院卷第161至165頁）、
    衛生福利部草屯療養院110年12月8日草療鑑字第1101200067
    號鑑驗書（本院卷第171頁）各1份、語音電話譯文6份（警4
    907卷第35至52頁）、警員之通訊軟體GRINDR對話紀錄截圖1
    2張（警4907卷第75頁）、警員與被告之通訊軟體LINE對話
    紀錄截圖17張（警4907卷第77至79頁）、被告與暱稱「Bill
    ion Chung」（即證人乙○○）通訊軟體LINE對話紀錄截圖26
    張（偵8976卷第101至105頁）、路口監視器畫面截圖10張（
    偵8976卷第183至191頁）、扣案之甲基安非他命及手機照片
    6張（警4907卷第81至83頁；本院卷第153頁、第175頁）附
    卷可參，復有扣案之甲基安非他命1包、本案手機可佐，足
    見被告前開任意性自白應與事實相符，堪予採信。
二、販賣毒品者，其主觀上須有營利之意圖，且客觀上有販賣之
    行為，即足構成，至於實際上是否已經獲利，則非所問。即
    於有償讓與他人之初，係基於營利之意思，並著手實施，而
    因故無法高於購入之原價出售，最後不得不以原價或低於原
    價讓與他人時，仍屬販賣行為。有償轉讓者，必須始終無營
    利之意思，而以原價或低於原價讓與他人，才可認為不屬於
    販賣行為，而僅以轉讓罪論處。衡以近年來毒品之濫用，危
    害國民健康與社會安定日益嚴重，治安機關對於販賣或施用
    毒品之犯罪行為，無不嚴加查緝，各傳播媒體對於政府大力
    掃毒之決心亦再三報導，已使毒品不易取得且物稀價昂，苟
    被告於有償交付毒品之交易過程中無利可圖，縱屬至愚，亦
    無甘冒被取締移送法辦判處重刑之危險而平白從事上開毒品
    交易之理。是其販入之價格必較其出售之價格為低，而有從
    中賺取買賣價差或量差牟利之意圖及事實，應屬合理認定。
    又販賣毒品係違法行為，非可公然為之，而毒品亦無公定價
    格，係可任意分裝增減分量及純度，且每次買賣之價格、數
    量，亦隨時依雙方之關係深淺、資力、需求量、對行情之認
    知、來源是否充裕、查緝是否嚴緊、購買者被查獲時供述購
    買對象之可能風險之評估等因素，而異其標準，機動調整，
    非可一概論之。從而販賣之利得，除非經行為人詳細供出所
    販賣之毒品之進價及售價，且數量俱臻明確外，實難察得其
    交易實情，然販賣者從價差或量差中牟利，方式雖異，惟其
    販賣行為意在營利則屬同一。從而，舉凡「有償交易」，除
    足以反證行為人確係另基於某種非圖利本意之關係外，通常
    尚難因無法查悉其精確之販入價格，作為是否高價賣出之比
    較，諉以無營利之意思而阻卻販賣犯行之追訴（最高法院10
    7年度台上字第2233號判決意旨參照）。審酌被告於本案案
    發當時已為具有通常智識能力之成年人，且前有因違反毒品
    危害防制條例案件經法院判刑之前科，有其臺灣高等法院被
    告前案紀錄表在卷足憑，被告對於販賣毒品屬國家嚴格取締
    之重罪，當無不知之理，苟無利潤可圖，被告應不至於甘冒
    遭查緝法辦而罹重刑之風險，且本案其與證人乙○○、佯裝買
    家之員警交易第二級毒品甲基安非他命均屬有償交易，被告
    於本院準備程序時亦自承：本案3次毒品交易，我都可以從
    中賺取量差等語（本院卷第112至113頁），是認被告確實利
    用販賣毒品行為以獲取量差，藉此供自己施用之利益，而主
    觀上有販賣毒品以營利之意圖至明。　
三、刑事偵查技術上所謂之「釣魚」，係指對於原已犯罪或具有
    犯罪故意之人，以設計引誘之方式，迎合其要求，使其暴露
    犯罪事證，再加以逮捕或偵辦者而言；則行為人如原即有販
    賣毒品營利之犯意，雖因經警設計誘捕，致實際上不能完成
    毒品交易，然因其原即具有販賣毒品之意思，客觀上又已著
    手於販賣行為，仍應論以販賣毒品未遂罪（最高法院102年
    度台上字第3427號判決意旨參照）。本案附表一編號3部分
    ，係由真實姓名年籍不詳之人（無證據證明為未滿18歲之人
    ）先以暱稱「Hi有缺可密」登入通訊軟體GRINDR，於買家上
    門表示有毒品需求後，要求買家提供自身使用之通訊軟體LI
    NE ID，並將前開LINE ID交給被告（無證據證明被告與使用
    暱稱「Hi有缺可密」之人有犯意聯絡及行為分擔，詳後述）
    ，再由被告自行以通訊軟體LINE與買家為毒品交易聯繫，並
    與佯裝買家之員警聯繫而達成毒品交易之合意，由被告與佯
    裝買家之員警於附表二編號3所示之對話內容可見，係由被
    告透過LINE ID加入員警好友後，主動詢問員警「你要?」，
    再由員警詢問被告價格，是依被告對話內容，可知其於加入
    員警LINE ID，並主動詢問員警需求時，即具有販毒之意圖
    ，非因員警引誘始生販毒意念或行為。嗣被告依約於附表一
    編號3所示之交易地點將扣案之第二級毒品甲基安非他命1包
    交與員警，自屬販賣毒品之著手，僅因購毒者為自始不具購
    毒真意之警員，致不能真正完成販賣行為，而屬販賣未遂。
四、被告否認其為使用暱稱「Hi有缺可密」之人，被告既已承認
    本案犯行，自毋必要否認此部分細節，況卷內亦無證據足資
    證明被告有使用「Hi有缺可密」帳號於網路上兜售甲基安非
    他命，自難遽認使用該暱稱者即為被告本人。而就附表一編
    號1、3所示部分，被告供稱均係透過真實姓名不詳暱稱「Hi
    有缺可密」之人，取得購毒者乙○○及佯裝買家之員警之LINE
     ID後，與其等聯繫交易毒品事宜，此與證人乙○○於警詢時
    證稱：我一開始在軟體GRINDER上看到有名網友叫「Hi有缺
    可密」，他加我好友後，我就問他可以拿嗎？他就說好，他
    叫我更換通訊軟體聊天，我給他我的LINE ID後，突然有一
    位叫「翔翔」的人加我好友，我們就開始用LINE聊天洽談購
    買毒品事宜等語（偵8976號卷第95頁）大致相符，復觀諸員
    警與「Hi有缺可密」於附表二編號3所示之對話內容，可見
    雙方之聯絡情形亦如同證人乙○○上開所示之方式，且員警詢
    問「Hi有缺可密」之人「你是翔翔？」，對方僅回覆「賴聊
    」（如附表二編號3④所示），並未明確表示其為翔翔，是由
    上情綜合以觀，應認該真實姓名不詳，暱稱「Hi有缺可密」
    之人僅係提供購毒者之LINE ID給被告，交易毒品事宜係由
    被告自行與買家聯繫後見面交易，且被告否認有與暱稱「Hi
    有缺可密」之人拆帳，不清楚對方為何會給我員警的LINE（
    警0230卷第22頁；本院卷第29至30頁），復查卷內並無證據
    證明真實姓名不詳，暱稱「Hi有缺可密」之人與被告就上開
    犯行有何犯意聯絡或行為分工，難認其與被告為共同正犯，
    附此敘明。
五、綜上所述，本案事證明確，被告犯行，均堪認定，應予依法
    論科。
參、論罪科刑　
一、核被告就附表一編號1、2所為，均係犯毒品危害防制條例第
    4條第2項之販賣第二級毒品罪；就附表一編號3所為，係犯
    毒品危害防制條例第4條第6項、第2項之販賣第二級毒品未
    遂罪。被告因販賣第二級毒品而持有毒品之低度行為，均為
    販賣第二級毒品之高度行為所吸收，不另論罪。被告上開3
    次犯行，犯意各別，行為互殊，應予分論併罰。　　
二、累犯
　　被告前因傷害等案件，經臺灣橋頭地方法院判處有期徒刑6
    月、4月，應執行有期徒刑9月，被告不服提起上訴，經臺灣
    高等法院高雄分院駁回上訴確定，於110年9月21日因縮短刑
    期執行完畢出監等情，有臺灣高等法院被告前案紀錄表可憑
    ，其於有期徒刑執行完畢後5年內，故意再犯本案有期徒刑
    以上之3罪，均為累犯，考量被告於前案執行完畢後，理應
    產生警惕作用而避免再犯罪，卻更犯本案有期徒刑以上之各
    罪，依其累犯及犯罪情節，並無釋字第775號解釋所指情事
    ，自均應依刑法第47條第1項規定加重其刑（法定本刑為無
    期徒刑依法不得加重）。
三、被告於附表一編號3部分，已著手於犯罪行為之實施，而未
    至販出既遂之結果，為未遂犯，依刑法第25條第2項後段之
    規定，按既遂犯之刑減輕之，並依法先加後減之。　　
四、毒品危害防制條例第17條第2項部分　
　㈠毒品危害防制條例第17條第2項規定旨在使刑事案件儘速確定
    ，鼓勵被告認罪，並節省司法資源，行為人須於偵查及審判
    中均自白者，始符合減輕其刑之要件。此所謂「自白」，係
    指對自己之犯罪事實全部或主要部分為肯定供述之意。而於
    毒品案件言，販賣毒品與無償轉讓、合資購買、幫助他人施
    用毒品或與他人共同持有毒品，係屬不同之犯罪事實，行為
    人有無營利之意圖，乃毒品之販賣、轉讓、為他人購買毒品
    而幫助施用毒品等犯罪類型之主要區別，亦為各該犯罪異其
    刑罰輕重之評價原因，屬販賣毒品犯罪之重要構成要件事實
    ，行為人如就販賣毒品犯罪之營利意圖未作供認，或僅承認
    無償轉讓，或未肯定供述毒品對價之收取，均難認已就販賣
    毒品之事實為自白，要無前揭減輕其刑規定之適用。（最高
    法院105年度台上字第3469號、109年度台上字第4860判決意
    旨參照）。
　㈡辯護人雖為被告辯護稱：被告於警詢時曾向員警表示「時間
    、地點我忘記了。我有與乙○○進行毒品交易，但我已經忘記
    我交易什麼毒品給他了」、「乙○○我不清楚我是賣什麼毒品
    。我已經忘記是在何時、何地找什麼藥頭拿了，我要看手機
    才知道」等語，而認被告就附表一編號1、2所示犯行有毒品
    危害防制條例第17條第2項之適用，然觀諸被告該次警詢筆
    錄內容，被告回答「時間、地點我忘記了。我有與乙○○進行
    毒品交易，但我已經忘記我交易什麼毒品給他了」後，員警
    進而詢問有無提供帳戶供鍾男匯款，被告接著回答「有，那
    是他叫我幫他拿毒品之費用」等語（警0230卷第22頁），且
    被告於該次警詢時員警詢問「你有無販賣毒品予Bi11ion Ch
    ung（即證人乙○○）?何時、何地販賣何毒品予Billion Chun
    g?」，被告回答「沒有」，員警進一步詢問「你與Bi11ion 
    Chung110年11月19日對話紀錄中，你傳訊息予Billion Chun
    g：『哦哦，那請等我一下，好，要過去了，你啥顏色車，哈
    ，不然等等你看怎樣在跟我說，好，喜歡就好，你這種最容
    易拐，你常用？等對話內容』，Bi11ion Chung回傳訊息：『
    銀色小車，你到了嗎？到了，感覺不錯，2、3個月沒用』等
    對話內容，你是否有與Bi11ion Chung見面交易毒品？交易
    毒品內容請詳述之」，被告回答「當時我們有約見面，確實
    也有見面到，但是我們約見面聊天，我沒有販賣毒品給他」
    ，員警再次詢問「承上，你稱你沒有販賣毒品予Billion Ch
    ung為何你要傳訊息予他：『不然等等你看怎樣在跟我說，好
    ，喜歡就好，你這種最容易拐，你常用？』，上述對話顯然
    你有交易並拿毒品給他，你做何解釋？」，被告回答「我忘
    記當時有沒有請他用安非他命，現在已經不記得了，我就是
    沒有賣他，我現在忘記我當時在講什麼」等語，有被告警詢
    筆錄在卷可佐（警0230卷第19至22頁），綜觀警詢筆錄之內
    容，員警已就是否販賣毒品之問題向被告多次詢問，被告亦
    多次明確表示其並無販賣毒品與乙○○，復查被告於偵訊時，
    檢察官問「你除在上開時地與偽裝成藥腳之警員交易外，你
    在雲林地區有無其他販賣毒品之事實？」，被告答「沒有。
    有合資，沒有販賣」，檢察官問「你有無販賣毒品給『Bi11i
    on Chung之人？』，被告答「我們是合資」，檢察官問「你
    有無110年11月19日凌晨3時59分，在雲林縣○○市○○街0號中
    國信託銀行前，販賣3000元安非他命給乙○○？」，被告答「
    我有拿安非他命給乙○○，但我沒有向他拿錢」，檢察官問「
    你拿多少量的安非他命給乙○○？」，被告答「0.2公克，大
    約500或1000元」，檢察官問「你於110年11月19日凌晨4時4
    2分說『不然等等，你看怎樣再跟我說』，乙○○回『好』，再於8
    時19分說『感覺不錯』，你回『好！喜歡就好』這句話何意？」
    ，被告答「我們見面我送乙○○安非他命0.2公克」，檢察官
    問「你為何要送乙○○安非他命？」，被告答「因乙○○說要試
    試看，所以我就給他」，檢察官問「見面目的為何？」，被
    告答「就是談合資之事」，檢察官問「要如何合資？」，被
    告答「大家一起出錢，我出面買毒品，回來一起分。因乙○○
    說這裡沒有人可以拿」，檢察官問「乙○○有拿錢向你買安非
    他命？」，被告答「沒有」等情，有被告偵訊筆錄附卷可考
    （偵8976卷第205至213頁）。
　㈢於警詢及偵查中，均經員警及檢察官告知可能涉犯罪名，詢
    問時亦均特定附表一編號1、2事實之案發時間，復將被告與
    暱稱Bi11ion Chung之LINE對話內容、證人乙○○就上開案情
    之陳述均逐一提示告以要旨，再屢次詢問被告有無於上開時
    、地販賣甲基安非他命與證人乙○○，綜觀上情，足認警詢及
    偵查中員警及檢察官已充分告知被告檢警係就其所涉販賣毒
    品案件為調查詢問，且於詢問時亦已特定案發時間如附表一
    編號1、2所示，並逐一提示證人乙○○之陳述及LINE對話內容
    予被告詢問其有無於附表一編號1、2時地販賣甲基安非他命
    與證人乙○○，自難認被告有誤認警詢、偵查中員警及檢察官
    係其他案件詢問案情之虞；再者，被告就本案員警及檢察官
    之詢問均明確表示無販賣毒品，是合資等語，均如上述，則
    被告顯係否認有附表一編號1、2販賣毒品之犯罪事實至為明
    確；況若被告有自白之意，其當可隨時於員警及檢察官詢問
    調查中表示其有販賣毒品與證人乙○○之事實；再者，被告若
    真有誤認員警及檢察官係就其他案件之案情為調查詢問，亦
    未見被告向檢警確認或反問檢警調查之案情之犯罪事實，且
    細譯被告上開警詢、偵訊筆錄內容，實難認辯護人所引上開
    被告未明確特定時間、地點、毒品種類，亦無明確承認販賣
    毒品之供述已屬對附表一編號1、2所示犯行為概括性之自白
    ，故應無毒品危害防制條例第17條第2項自白減刑之適用，
    辯護人之主張尚非可採。至附表編號3部分，因被告於警詢
    及偵訊時分別辯稱：對方表示其與友人集資購買毒品，若再
    跟我集資的話會不會比較便宜，我認為我是幫對方拿毒品，
    不是買賣行為等語（警0230卷第7至16頁）；因為前天警員
    打給我說他需要毒品，講他很可憐，問我可不可以给他，我
    們一開始講合資，他說能不能我拿東西（指安非他命）給他
    ，我們一剛認識時，他問我這邊拿多少，我問他那邊拿多少
    ，他說合資拿藥，他說向我拿4克會不會比較便宜，我沒有
    販賣，我這次沒有獲利等語（偵8976卷第61至67頁），故此
    部分之犯行亦無毒品危害防制條例第17條第2項自白減刑之
    適用，併此敘明。
五、毒品危害防制條例第17條第1項部分　
　　被告雖供述其毒品來源，惟經本院函詢後，雲林縣警察局虎
    尾分局、雲林地檢署分別回覆「被告雖供稱毒品來源為藥頭
    李秉賢，經警前往李秉賢之住居所送達通知書通知其前往派
    出所說明，但其未依通知時間到案，本案將報請臺灣高雄地
    方檢察署檢察官指揮偵辦，並請示檢察官是否需要開立傳票
    或拘票之程序。另被告於本院準備程序時供述一名『君君』之
    藥頭，但其未曾於警詢中陳述，故警方無從得知該名『君君』
    之人真實姓名年籍資料，亦無從查緝該名『君君』之藥頭到案
    」、「有關被告上手之情資，均由雲林縣警察局斗六分局員
    警分析中，本署目前未因被告之供述因而查獲上手」等情，
    分別有斗六分局斗六派出所111年3月12日之警員職務報告（
    本院卷第195頁）、雲林地檢署111年3月11日雲檢原義110偵
    8976字第1119007072號函（本院卷第157頁）各1份在卷可參
    ，是檢警並未因被告之供述而查獲其毒品來源，故本案並無
    毒品危害防制條例第17條第1項減刑規定之適用。
六、刑法第59條部分　　
　　刑法第59條規定犯罪之情狀可憫恕者，得酌量減輕其刑，其
    所謂「犯罪之情狀」，與同法第57條規定科刑時應審酌之一
    切情狀，並非有截然不同之領域，於裁判上酌減其刑時，應
    就犯罪一切情狀（包括第57條所列舉之10款事項），予以全
    盤考量，審酌其犯罪有無可憫恕之事由（即有無特殊之原因
    與環境，在客觀上足以引起一般同情，以及宣告法定低度刑
    ，是否猶嫌過重等等），以為判斷。而就販賣毒品案件中，
    同為販賣毒品之人，其原因動機不一，犯罪情節未必盡同，
    或有大盤毒梟者，亦有中、小盤之分，甚或僅止於吸毒者友
    儕間為求互通有無之有償轉讓者亦有之，其販賣行為所造成
    危害社會之程度自屬有異。倘依其情狀處以適當徒刑，即足
    以懲儆，並可達防衛社會之目的者，自非不可依客觀之犯行
    與主觀之惡性二者加以考量其情狀，是否有可憫恕之處，適
    用刑法第59條之規定酌量減輕其刑，期使個案裁判之量刑，
    能斟酌至當，符合比例原則（最高法院95年度台上字第6157
    號判決意旨參照）。查本案被告犯如附表一編號1、2所示販
    賣第二級毒品犯行，對象相同、時間間隔相近、販賣之數量
    及所得非鉅，造成社會治安及國民健康之損害情節雖非輕微
    ，然犯罪情節仍較販賣毒品達數百公克或公斤以上之大量者
    顯然較輕，審酌其就附表一編號1、2所犯販賣第二級毒品罪
    法定刑最低為有期徒刑10年以上之罪，衡以本案附表一編號
    1、2所示上開犯罪情節，客觀上之情節顯非不可憫恕，若予
    以宣告法定最低度刑猶嫌過重，爰就其所犯附表一編號1、2
    所示販賣第二級毒品犯行，依刑法第59條規定，酌量減輕其
    刑，並依法先加後減之。至附表一編號3部分，審酌被告所
    為之販賣第二級毒品未遂犯行，經依前揭說明加重後再減輕
    其刑後，刑度已較原先之法定最低度刑大幅降低，並無情輕
    法重而有違罪刑相當及比例原則之情形，且此部分之犯罪情
    節，客觀上並無足以引起一般同情，顯可憫恕之情狀，故無
    援用刑法第59條酌減其刑之必要，辯護人此部分請求依刑法
    第59條規定酌減其刑，礙難准許。
七、爰審酌被告明知毒品戕害施用者身心健康，染癮後難以戒除
    ，除影響其個人及家庭生活外，更可能因此衍生其他犯罪，
    嚴重破壞社會治安，竟仍無視國家杜絕毒品犯罪之禁令，為
    圖自身施用利益而販賣毒品，對國家、社會及個人之傷害至
    深且鉅，應予嚴正非難；惟念及被告犯後終能坦承犯行，可
    見悔意，犯後態度尚可，復考量本案販賣第二級毒品甲基安
    非他命之次數、對象僅2人、數量非鉅、販賣金額為介於新
    臺幣（下同）3,000元至7,500元之間及其所欲獲取量差之利
    益，與大盤、中盤出售數量龐大之毒品以牟取暴利之情形有
    別，且附表一編號3所示之犯行，未實際賣出並交付他人即
    為警查獲，尚未流入市面；另參酌被告於本院審理時自陳為
    國中畢業之智識程度，出社會後曾經從事加油站、網咖、少
    爺、工地、保全等工作，未婚無子女，家中尚有母親、奶奶
    之家庭經濟狀況（本院卷第258頁）暨檢察官對量刑之意見
    等一切情狀，分別量處如附表一編號1至3所示之刑，並考量
    被告之年紀尚屬人生青壯時期，其上開所為均屬違反毒品危
    害防制條例之犯罪，犯罪方式與態樣均屬雷同，各次犯行之
    時間甚為接近，對法益侵害之加重效應不大，如以實質累加
    之方式定應執行刑，則處罰之刑度顯將超過其行為之不法內
    涵，而違反罪責原則，復參諸上開刑法第51條第5款係採限
    制加重原則，而非累加原則，及對被告本案犯行之惡性累積
    評價，行為人所生痛苦程度隨刑期而遞增，並考量行為人之
    後復歸社會之可能、被告家庭支持系統功能性等一切情狀，
    定其應執行刑如主文所示。
肆、沒收
一、按查獲之第一級、第二級毒品及專供製造或施用第一級、第
    二級毒品之器具，不問屬於犯罪行為人與否，均沒收銷燬之
    ，毒品危害防制條例第18條第1項前段定有明文。查扣案之
    甲基安非他命1包（驗餘淨重1.7131公克），經檢出含有第
    二級毒品甲基安非他命成分，有衛生福利部草屯療養院鑑驗
    書（草療鑑字第1101200067號）1份存卷可憑（本院卷第171
    頁），應依毒品危害防制條例第18條第1項前段規定，不問
    屬於犯罪行為人與否，於附表一編號3所示之罪刑項下沒收
    銷燬之；又包裝袋係供包裹上開毒品之用，縱於檢測時將上
    開毒品取出，仍有微量毒品沾附其上無法析離，應一併依上
    揭規定沒收銷燬，而送鑑採樣之耗損部分，既已滅失而不復
    存在，爰不另宣告沒收銷燬。
二、按犯毒品危害防制條例第4條之罪者，其供犯罪所用之物，
    不問屬於犯罪行為人與否，均沒收之，毒品危害防制條例第
    19條第1項定有明文。扣案本案手機，係被告持以供附表一
    編號1至3犯行，與買家聯繫所用之物，業據被告供述在卷（
    本院卷第112至113頁），則不問上開手機屬於被告所有與否
    ，均應依毒品危害防制條例第19條第1項規定，於各該罪刑
    項下宣告沒收之。
三、按犯罪所得，屬於犯罪行為人者，沒收之；前二項之沒收，
    於全部或一部不能沒收或不宜執行沒收時，追徵其價額，刑
    法第38條之1第1項前段、第3項定有明文。查被告如附表一
    編號1、2所示販賣第二級毒品之犯行，均已取得各次販毒價
    金，業據被告供承在卷（本院卷第112頁），因前開價款，
    均為被告販賣毒品之犯罪所得，爰均依刑法第38條之1第1項
    規定，於各該罪名項下宣告沒收，且因該等所得均未扣案，
    併依刑法第38條之1第3項規定，宣告於全部或一部不能沒收
    或不宜執行沒收時，追徵其價額。另就附表一編號3部分，
    因為警查獲，卷內尚無證據顯示其因該次犯行獲有利益，既
    無犯罪所得，自無從諭知沒收，附此敘明。　　
據上論斷，應依刑事訴訟法第299條第1項前段，毒品危害防制條
例第4條第2項、第6項、第18條第1項前段、第19條第1項，刑法
第11條、第25條第2項、第47條第1項、第59條、第51條第5款、
第38條之1第1項前段、第3項，判決如主文。
本案經檢察官甲○○提起公訴，檢察官吳淑娟到庭執行職務。
中　　華　　民　　國　　111 　年　　4 　　月　　21　　日
                  刑事第六庭  審判長法  官  鍾世芬

                                    法  官  陳韋仁 

                                    法  官  簡伶潔
以上正本證明與原本無異。
如不服本判決應於收受送達後20日內向本院提出上訴書狀，並應
敘述具體理由；其未敘述上訴理由者，應於上訴期間屆滿後20日
內向本院補提理由書（均須按他造當事人之人數附繕本）「切勿
逕送上級法院」。　　　　　　 
                                    書記官  曾千庭 
中　　華　　民　　國　　111 　年　　4 　　月　　22　　日
附錄本案論罪科刑法條全文：
毒品危害防制條例第4條
製造、運輸、販賣第一級毒品者，處死刑或無期徒刑；處無期徒
刑者，得併科新臺幣3千萬元以下罰金。
製造、運輸、販賣第二級毒品者，處無期徒刑或10年以上有期徒
刑，得併科新臺幣1千5百萬元以下罰金。
製造、運輸、販賣第三級毒品者，處7年以上有期徒刑，得併科
新臺幣1千萬元以下罰金。
製造、運輸、販賣第四級毒品者，處5年以上12年以下有期徒刑
，得併科新臺幣5百萬元以下罰金。
製造、運輸、販賣專供製造或施用毒品之器具者，處1年以上7年
以下有期徒刑，得併科新臺幣1百50萬元以下罰金。
前五項之未遂犯罰之。

附表一：犯罪事實及主文
編號 時間 地點 方式 罪名、宣告刑及沒收 1（即起訴書附表編號 1） 110年11月19日凌晨3時59分許 雲林縣○○市○○街0號之中國信託銀行前 乙○○使用通訊軟體GRINDR，見真實姓名不詳暱稱「Hi有缺可密」之人（無證據證明與丙○○有販賣第二級毒品之犯意聯絡），進而詢問對方有無取得毒品之管道，上開暱稱「Hi有缺可密」之人即詢問乙○○之通訊軟體LINE ID後，將乙○○之LINE ID交給丙○○。復丙○○基於販賣第二級毒品以營利之犯意，持本案手機透過LINE，於附表二編號1所示時間與乙○○聯繫交易毒品事宜（詳細對話內容如附表二編號1所示）後，兩人於左列時間、地點，由丙○○以3,000元之價格販賣第二級毒品甲基安非他命1包予乙○○，並向其收取價金，而完成交易。 丙○○犯販賣第二級毒品罪，累犯，處有期徒刑伍年肆月。扣案之蘋果廠牌手機（搭配門號0000000000號SIM卡壹張）沒收之；未扣案之犯罪所得新臺幣參仟元沒收之，於全部或一部不能沒收或不宜執行沒收時，追徵其價額。 2（即起訴書附表編號2） 110年11月24日晚間9時10分許 雲林縣○○市○○路000號對面之路旁 丙○○基於販賣第二級毒品以營利之犯意，持用本案手機透過LINE，於附表二編號2所示時間與乙○○聯繫交易毒品事宜（詳細對話內容如附表二編號2所示）後，先由乙○○於110年11月24日下午4時33分許，以其所有台新銀行帳號0000000000000號帳戶，透過網路轉帳之方式，轉帳4,500元至丙○○提供帳號00000000000000號之郵局帳戶，作為交付購買毒品之價金，復兩人於左列時間、地點，由丙○○以4,500元之價格販賣第二級毒品甲基安非他命1包予乙○○，而完成交易。 丙○○犯販賣第二級毒品罪，累犯，處有期徒刑伍年陸月。扣案之蘋果廠牌手機（搭配門號0000000000號SIM卡壹張）沒收之；未扣案之犯罪所得新臺幣肆仟伍佰元沒收之，於全部或一部不能沒收或不宜執行沒收時，追徵其價額。 3（即起訴書附表編號3） 110年11月29日晚間10時3分許 雲林縣○○市鎮○路0號之桂賓大旅社210號房 網路巡邏之員警使用通訊軟體GRINDR，見真實姓名不詳暱稱「Hi有缺可密」之人（無證據證明與丙○○有販賣第二級毒品之犯意聯絡），進而詢問對方有無取得毒品之管道，上開暱稱「Hi有缺可密」之人即詢問員警之通訊軟體LINE ID後，將員警之LINE ID交給丙○○。復丙○○基於販賣第二級毒品以營利之犯意，持本案手機透過LINE，於附表二編號3所示時間與員警聯繫交易毒品事宜（詳細對話內容如附表二編號3所示）後，兩人議定以7,500元之價格，購買第二級毒品甲基安非他命1包，並相約於左列之時間、地點進行交易。嗣丙○○，依約抵達該處，與佯裝買家之員警會面交易，員警立即上前表明身分查獲而未遂。 丙○○犯販賣第二級毒品罪，累犯，處有期徒刑伍年陸月。扣案之蘋果廠牌手機（搭配門號0000000000號SIM卡壹張）沒收之；扣案之甲基安非他命壹包（含包裝袋壹個，驗餘淨重壹點柒壹參壹公克）沒收銷燬之。 

附表二：通訊軟體對話紀錄　
編號  時間 內容 備註 １ ① 110年11月19日凌晨2時27分至110年11月19日凌晨4時42分間 鍾：嗨 吳：你好啊 鍾：你好 鍾：（收回訊息） 鍾：（收回訊息） 吳：（收回訊息） 鍾：因為我不方便出門 吳：哦哦 鍾：（撥打語音電話，通話2分22秒） 吳：（收回訊息） 鍾：（收回訊息） 吳：（收回訊息） 鍾：很久了 吳：（收回訊息） 鍾：所以是？ 吳：（收回訊息） 吳：（收回訊息） 吳：（收回訊息） 鍾：算了 我過去好了 鍾：試試看 吳：＠＠ 吳：（收回訊息） 鍾：（收回訊息） 吳：（收回訊息） 鍾：（收回訊息） 吳：（收回訊息） 鍾：（收回訊息） 吳：好 鍾：出門了 吳：好 慢慢來 路上小心 鍾：好 鍾：要在火車站的哪邊呢？ 鍾：後火車站嗎？ 吳：前 鍾：到了 鍾：（語音通話取消） 鍾：（貼圖） 吳：等等 鍾：好 鍾：我在摩斯這裡 吳：你怎那快 吳：不是說4分左右＠＠ 吳：40＠＠ 鍾：因為沒紅綠燈 鍾：（貼圖） 吳：哦哦..那請等我一下.... 鍾：車又少 鍾：好 鍾：哈囉 OK嗎 鍾：我得趕回家 吳：好 要過去了 鍾：（貼圖） 吳：你啥顏色車 鍾：銀色 鍾：小車 鍾：你到了嗎？ 吳：（收回訊息） 鍾：好 吳：（收回訊息） 鍾：到了 鍾：（收回訊息） 吳：好 吳：（收回訊息） 吳：（收回訊息） 鍾：可以 吳：好 鍾：（收回訊息） 吳：哈不然等等你看怎樣在跟我說 鍾：好 ⒈譯文出處：偵8976卷第101至105頁 ⒉「鍾」為證人乙○○即暱稱Billion Chung之人；「吳」為丙○○ ⒊本次對話紀錄為使用通訊軟體LINE  ② 110年11月19日上午8時19分至110年11月19日上午8時22分間 鍾：感覺不錯 吳：好 喜歡就好（貼圖） 鍾：不是 鍾：（收回訊息） 吳：（收回訊息） 鍾：（收回訊息） 鍾：（貼圖） 吳：＠＠ 吳：你這種最容易拐＠＠ 鍾：第一次深夜出門 吳：那麼乖唷＠＠ 鍾：表面吧 吳：（貼圖） 吳：你常用？ 鍾：2-3個月沒用 吳：嗯嗯 了解0.0 鍾：你都住哪 吳：我不是這邊人 鍾：感覺得出來 吳：怎說 鍾：像都市人 吳：有嗎＝ ＝ 鍾：感覺而已 鍾：應該不準 吳：哦哦 哈 鍾：（貼圖）  ２ ① 110年11月24日上午10時10分至110年11月24日中午12時22分間 鍾：哈囉 鍾：在嗎 吳：？ 鍾：（收回訊息） 吳：（語音通話取消） 吳：？ 鍾：不方便 吳：哦 吳：（收回訊息） 鍾：好 吳：（收回訊息） 吳：（收回訊息） 鍾：一樣 吳：（收回訊息） 吳：我現在人在外地 鍾：（收回訊息） 吳：可啊 吳：（收回訊息） 鍾：我不方便出門 吳：（收回訊息） 吳：（收回訊息） 鍾：（收回訊息） 吳：那個怎用 鍾：（收回訊息） 吳：可啊 鍾：深夜嗎 吳：不一定 要去前跟你說 鍾：好 吳：（收回訊息） 吳：（收回訊息） 鍾：（收回訊息） 吳：（收回訊息） 鍾：（收回訊息） 鍾：（貼圖） 吳：嗯嗯 吳：你家在哪阿 吳：車站附近嗎？ 吳：人勒 ⒈譯文出處：偵8976卷第101至105頁 ⒉「鍾」為證人乙○○即暱稱Billion Chung之人；「吳」為丙○○ ⒊本次對話紀錄為使用通訊軟體LINE  ② 110年11月24日下午4時21分至110年11月24日下午7時24分間 鍾：抱歉剛剛在忙 鍾：我家在西螺 鍾：這樣方便嗎？ 吳：可以呀 吳：可是你可以先匯嗎？然後明早我才能過去你那 鍾：好啊 鍾：有辦法今天嗎 吳：00000000000000郵局的 吳：今天沒辦法。要今天的話我能先給你一點讓你     止一下@@ 吳：你匯完拍給我 鍾：多少呢 吳：45好了少5給你 吳：OK嗎 鍾：好謝謝你 吳：不會 鍾：Hello～我已轉帳新臺幣$4,500元給您，帳號     末四碼是8029(台新銀行812)，入帳到您的中     華郵政(郵局)帳戶，請您確認哦！謝謝。(詳     細轉帳資訊，請依帳戶顯示為準) 鍾：(手機匯款畫面截圖) 鍾：有收到嗎？ 吳：有了 吳：有 鍾：好 鍾：明早是什麼時候呢 吳：我看一下車等等 吳：9:48到雲林 鍾：你坐高鐵？ 吳：火車 鍾：那你要怎麼到西螺呢 吳：在坐車啊 吳：不然呢 吳：哈不然你車子借我我當然來回(符號)（符號） 鍾：還是你用寄的就好 鍾：這樣會不會順路 吳：沒差。我過去不然寄的你還要等 鍾：那你應該是中午到西螺吧 鍾：你會坐對吧 吳：坐計程車啊 鍾：喔喔 鍾：可是我明天要上班不一定有空檔出門 吳：不然要放你家鐵門？ 鍾：我家白天有營業 吳：呃.. 鍾：不方便 吳：那看你覺得如何 鍾：用寄得好了 鍾：(貼圖) 吳：好要怎用你要跟我說 鍾：就是將東西包好 到全家的FAMIPORT機器 輸入     寄件資料與收件資料 後。接著列印寄件單最     後 貼在東西上 給店員刷條碼 鍾：(全家FAMIPORT網址) 鍾：西螺延平店乙○○0000000000 鍾：OK嗎？   ③ 110年11月24日晚間11時11分至110年11月24日晚間11時40分間 吳：你家的話幾點可以放比較(符號) 吳：我還是覺得寄這個很不安全 鍾：晚上12:00 鍾：或早上6:00-7:00 吳：早上的話來不及 吳：那你晚上提醒我好了 吳：我怕我忘記 吳：感謝 鍾：晚上8-9方便嗎 鍾：（收回訊息） 吳：應該可以你再提前提醒我一下 鍾：好 吳：看你我都OK 鍾：好辛苦了 鍾：（貼圖） 吳：不會（符號）   ④ 110年11月25日上午11時51分至110年11月25日中午12時2分間 鍾：那我們約今天晚上8:30在西螺的     小北百貨喔 吳：你只能跑小北？ 鍾：我想說離我家近 吳：哦哦哈 吳：我想說你能出來的話就順便來0.0 你只能到那     邊的話沒關係 鍾：因為我也不能出門太久 吳：謝謝你的體諒 吳：好。那你提前一小時提醒我一下 鍾：這樣你要幾點出發 鍾：好的 鍾：（SHOWBA小北百貨-雲林西螺店GO      OGLE MAP網址）   ⑤ 110年11月25日晚間7時31分至110年11月25日晚間9時49分間 鍾：哈囉你可以出發囉 鍾：（貼圖） 吳：你差不多9點可以嗎？ 鍾：好 吳：我快到再跟你說你在出來就好 鍾：好 吳：欸欸 吳：你能不能來斗六啊？朋友車怪怪的== 鍾：好 吳：不好意思哦抱歉 吳：你到車站跟我說一下拍謝 鍾：好 鍾：我到的話還要等嗎 吳：不用 吳：我在這旁邊而已 鍾：好 鍾：那我30分後到 吳：沒關係慢慢來 鍾：到了 吳：（收回訊息） 吳：前面而已 鍾：好 吳：？ 鍾：我找一下 吳：（收回訊息） 吳：到家說 鍾：好 鍾：到家了 鍾：謝謝你 吳：好   ⑥ 110年11月26日下午4時6分至110年11月26日晚間9時49分間 鍾：昨天那個你OK？ 鍾：OK 謝謝你喔 吳：不會 吳：欸。對了能麻煩你幫個忙嗎？ 鍾：什麼事呢 吳：（收回訊息） 鍾：我不方便欸 吳：（收回訊息） 吳：（收回訊息） 鍾：我有難處 鍾：（貼圖） 吳：沒關係不方便算了 吳：感謝 鍾：你現在還好嗎？ 吳：？ 鍾：原本的問題解決了嗎？ 吳：沒在路邊等他起床@@ 吳：（收回訊息） 鍾：（貼圖）   （對話結束）    ３ ① 無顯示日期 警：Hi 警：有缺可密？ 警：詐騙？ ⒈譯文出處：警4907卷第75頁 ⒉「警」為佯裝買家之員警；「Hi」真實姓名年籍不詳暱稱「Hi有缺可密」之人 ⒊本次對話紀錄為使用通訊軟體GRINDR ⒋本次對話紀錄無顯示日期  ② 無顯示日期 警：詐騙仔   ③ 無顯示日期 Hi：騙你家死人低能兒 警：問你而已 警：那麼兇幹嘛 警：很多都詐騙啊 警：很多大陸仔都來騙 警：你那麼兇也只是代表你是臺灣人來騙的而已 Hi：吃壞小孩慢慢幻想吧 警：呃 警：如果你不是詐騙 警：我跟你道歉 警：我被騙過 Hi：喔喔 警：就騙過叫我到一個地方後來又叫我加line 轉     來轉去的就被騙了 警：很氣啊所以口氣不好抱歉 Hi：轉來轉去 警：繞來繞去的什麼要擔保然後叫我先匯款一些 警：說要先匯款確定不是警察然後才要面交 警：後來就被騙了這樣 Hi：匯款一樣被抓到也是成立販賣啊 警：他就是詐騙啊 警：沒有要交易只是要來騙錢的 Hi：就騙不懂的啊 警：就是我嗎… 警：（哭泣） Hi：看誰被騙囉 警：嗯 Hi：啊你被騙多少啊 警：幾千元而已 警：我不敢匯款太多 Hi：嗯嗯當買經驗吧 警：嗯嗯 警：謝謝 Hi：不會 警：想說斷糧有人在賣就問問就被騙了 警：哈哈 Hi：那種直接留賴的都小心吧 警：嗯啊 警：你這樣不會很危險 警：嗎 警：而已一定一堆人說你是詐騙的 警：哈哈 Hi：沒啊 警：怎麼可能… 警：只有我那麼激動？ Hi：廢話 Hi：我又沒直接留賴 警：好的… 警：抱歉 警：哈哈 Hi：而已很多人都知道那種騙人的啊 Hi：論壇很多人都有再說啊 警：嗯 警：你是集資的嗎 Hi：沒啊 警：可調？ Hi：給我賴 Hi：？？？？？ Hi：人嘞 警：不好意思 警：剛在玩 警：david0429 Hi：好   ④ 無顯示日期 Hi：沒這id 警：我有開了 警：我平常關起來釣 警：不好意思 Hi：嗯嗯 警：你是翔翔？ Hi：賴聊 警：嗯啊   （對話結束）     ⑤ 無顯示日期 警：嗨 吳：嗯 警：不好意思沒開通知又在玩沒注意 吳：哈沒差 警：嗯 吳：你要？ 警：你怎麼算 吳：你那怎算？ 警：我都1克 警：哈哈 吳：嗯啊你那一克多少 警：如果朋友要集資就拿多點 警：我一克朋友算我2500 吳：現在哦？ 警：我也不知道貴還是便宜 警：圈子小 吳：那你找他比較好唷 吳：現在不可能25除非很爛 警：他那個秤起來大概0.7而已 警：也不到一克（表情符號） 吳：一樣 警：哈哈所以這樣算便宜嗎 警：但這個呼沒什麼感覺… 吳：爛就便宜 警：痾 吳：所以自己去衡量 吳：不好說什麼 警：我沒門路朋友調給我的 吳：你現在能說點話？ 警：你要傳語音 警：還是 吳：賴啊 警：賴語音？ 吳：賴電話… 警：不好意思 警：嗯嗯 警：我去隔壁房間可以 吳：方便你打來電話說吧 警：嗯 警：（語音通話11分50秒） 警：嗨 吳：嗯？ 警：如果要的話要等嗎 吳：（收回訊息） 警：目前才玩到加我四個 警：問到 吳：（收回訊息） 警：明天大概幾點 警：我得先跟他們拿錢 吳：（語音通話1分08秒） 吳：收回感恩 警：（OK符號） 吳：如何 警：有2個朋友還沒回我，有問他們了 吳：好 警：（收回訊息） 吳：？ 警：（收回訊息） 吳：（語音通話未接） 警：（語音通話1分09秒） 吳：晚點唷 吳：你在嗎 吳：有事找你談一下 警：？ 吳：你方便先匯給我嗎？我突然被卡到錢你不方便     的話我等我這邊處理好 警：… 警：抱歉這跟當初講的有點不一樣我可能沒辦法 吳：你不方便沒差 吳：那我這處理好密你 吳：拍謝 警：你處理好大概要多少 警：你如果今天沒辦法我也得跟朋友說 吳：不知道 吳：那你先跟妳朋友說今天不行好了 警：痾… 警：你還在臺北？ 吳：反正趕的了先給你趕不了就明天 吳：嗯 警：回來很晚了 吳：你可以的話是有辦法馬上找另一個 吳：沒差 警：不懂你意思 吳：那我處理好跟你說好了不好意思哦 吳：因為… 警：？ 吳：（收回訊息） 吳：（收回訊息） 警：… 警：那我還是等你好了 吳：我錢全部都給那人了所以我只能等他 吳：嗯好 警：我先跟朋友說今天沒局 吳：（收回訊息） 警：（收回訊息） 吳：（收回訊息） 吳：（收回訊息） 警：（收回訊息） 吳：（收回訊息） 吳：（收回訊息） 警：… 警：（收回訊息） 吳：（收回訊息） 吳：（收回訊息） 警：（收回訊息） 吳：好抱歉哦 警：下次這樣可以提早說嗎 警：我都跟朋友拿錢了 吳：好 警：你這樣我真的裡外不是人 吳：我知道抱歉我的錯 警：我現在要去朋友還人錢有2個朋友要找別人就     先這樣 吳：抱歉哦。你那天哪時有空 吳：（視訊通話取消） 警：（語音通話1分07秒） 警：你真的很扯 吳：靠背完了嗎 警：我有靠北你？ 吳：啊不然一直在扯啥小我看不懂？ 吳：我他媽都跟你解釋也道歉了還要幹幹叫到底想     怎樣？ 警：你讓我斷路了 吳：啥小？ 警：我能不生氣？ 吳：啊不就我他媽故意願意就是了？ 警：我有我苦衷 吳：我知道重點我也不是願意的不能互相就是了 警：好這樣我真的很氣不想講了 吳：那請問一下你所謂段路是啥鬼 警：（語音通話1分56秒） 吳：你他媽掛殺小 警：（語音通話1分57秒） 吳：所以你晚上有要來？ 警：我昨天腦袋不清楚講話不禮貌地方跟你抱歉 警：我昨天有跟你約？我昨天講話有點不記得 吳：… 吳：（語音通話未接） 吳：你跟我說改今天啊 警：（語音通話取消） 警：不好意思昨天腦袋不太好忘了 警：接一下電話 吳：等等回你 警：（OK符號） 吳：（語音通話未接） 吳：？ 警：（語音通話3分04秒） 警：要來了嗎 吳：路上 警：路上小心 吳：好抱歉稍等 警：嗯 警：要到了？ 吳：嗯 警：你到了再跟我說吧 吳：你說那間叫啥 警：桂賓 吳：中國旁邊那間嗎 警：對啊 警：樓下沒人可以直接上來 吳：幾號 警：210 吳：樓下有人欸 吳：直接上去沒差吧？ 警：直接上來沒差 吳：嗯嗯 警：你就說剛剛去買東西 警：老闆很老 警：記憶力沒那麼好 吳：到 吳：關屁 警：靠邀 警：沒看到你 ⒈譯文出處：警4907卷第77至79頁 ⒉「警」為佯裝買家之員警；「吳」為丙○○ ⒊本次對話紀錄為使用通訊軟體LINE ⒋本次對話紀錄無顯示年月日  （對話結束）